【裁判字號】    92,訴,2705
【裁判日期】    921231
【裁判案由】    毒品危害防制條例
【裁判全文】
臺灣高雄地方法院刑事判決                        九十二年度訴字第二七五號
    公  訴  人  臺灣高雄地方法院檢察署檢察官
    被      告  乙○○
右列被告因毒品危害防制條例案件，經檢察官提起公訴（九十二年度毒偵字第二八○
三），被告於本院準備程序進行中，就被訴事實為有罪之陳述，經本院告知簡式審判
程序意旨，並聽取公訴人及被告之意見後，本院合議庭裁定由受命法官獨任進行簡式
審判程序審理，本院判決如左：
    主  文
乙○○連續施用第一級毒品，處有期徒刑柒月，第一級毒品海洛因壹包（淨重零點零
玖公克）沒收銷燬之。
    事  實
一、乙○○前於民國八十七年間因施用毒品案件，經本院於八十七年九月十七日以八
    十七年毒聲字第二四八三號裁定送勒戒處所觀察、勒戒後，認有繼續施用毒品之
    傾向，再經本院於八十七年十月七日以八十七年毒聲字第二八三五號裁定令入戒
    治處所施以強制戒治，於強制戒治期滿後，經檢察官於八十九年八月十九日以八
    十九年度戒毒偵字第八七七號為不起訴處分確定。詎其明知海洛因業經公告列為
    毒品危害防制條例第二條第二項第一款之第一級毒品，不得非法持有、施用，竟
    猶不知戒絕悔改，仍基於施用第一級毒品海洛因之概括犯意，自九十二年四月中
    旬某日起至九十二年五月三日止，連續在高雄縣大寮鄉後庄火車站地下道及其位
    於高雄縣鳳山市○○○路一三六巷一二九號住處等地施用第一級毒品海洛因多次
    。嗣於九十二年五月三日在上開後庄火車站地下道查獲，並扣得乙○○所有供其
    施用之第一級毒品海洛因一包（淨重○‧○九公克）。
二、案經高雄縣政府警察局仁武分局移送臺灣高雄地方法院檢察署檢察官偵查起訴。
    理  由
一、本件被告乙○○所犯係死刑、無期徒刑、最輕本刑為三年以上有期徒刑以外之罪
    ，其於準備程序中就被訴事實為有罪之陳述，經法官告知簡式審判程序之旨，並
    聽取公訴人、被告之意見後，本院合議庭認為適宜由受命法官獨任進行簡式審判
    程序，裁定由受命法官獨任進行簡式審判程序，合先敘明。
二、右揭犯罪事實，業據被告乙○○於本院審理時坦承不諱，被告先為警查獲時，經
    警採取其尿液送檢驗結果，呈嗎啡陽性反應，有高雄縣政府衛生局九十二年五月
    七日九二煙檢字第七七八號煙毒尿液檢驗成績書一紙在卷可稽，而海洛因施用入
    人體後水解還原成嗎啡，再循嗎啡之代謝方式排出體外，已據行政院衛生署藥物
    食品檢驗局（73）藥檢壹字第０三０二二一號函敘明綦詳。又上開扣案疑似第一
    級毒品海洛因之白色粉末一包，經送請法務部調查局鑑定結果，確係海洛因成分
    （淨重○‧○九公克），有法務部調查局九十二年五月二十八日調科壹字第二二
    ○○一五二九四號鑑定通知書一紙附卷可稽，此外，復有前開第一級毒品海洛因
    一包（淨重○‧○九公克）扣案可資佐證，被告前開自白與事實相符，自可採為
    認定事實之依據，其施用第一級毒品海洛因之犯行，堪以認定。再查，被告前於
    八十七年間因犯施用毒品案件，被告前於八十七年間因施用毒品案件，經本院於
    八十七年九月十七日以八十七年毒聲字第二四八三號裁定送勒戒處所觀察、勒戒
    後，認有繼續施用毒品之傾向，再經本院於八十七年十月七日以八十七年毒聲字
    第二八三五號裁定令入戒治處所施以強制戒治，於強制戒治期滿後，經檢察官於
    八十九年八月十九日以八十九年度戒毒偵字第八七七號為不起訴處分確定等事實
    ，有該不起訴處分書及本院被告院內索引卡紀錄表、臺灣高等法院被告全國前案
    紀錄表、臺灣高雄地方法院檢察署刑案資料查註紀錄表各一份在卷可稽，被告於
    觀察勒戒、強制戒治期滿經檢察官不起訴處分後，五年內再犯本件施用第一級毒
    品犯行，事證明確，應依法予以論罪科刑。
三、查海洛因、安非他命分別係毒品危害防制條例第二條第二項第一款、第二款所稱
    之第一、二級毒品，均不得持有、施用。次按犯毒品危害防制條例第十條施用第
    一、二級毒品罪者，依同條例第二十條第一項、第二項後段、第二十三條第一項
    、第二項前段規定，檢察官應先將被告送勒戒處所觀察、勒戒，經觀察、勒戒後
    ，認有繼續施用毒品傾向者，應由檢察官聲請法院裁定令入戒治處所施以強制戒
    治，強制戒治期滿或交付保護管束期滿，始得由檢察官為不起訴處分。而依上開
    規定為不起訴處分後，五年內再犯同條例第十條施用第一、二級毒品罪者，除由
    檢察官聲請法院裁定先令入戒治處所施以強制戒治外，刑責部分仍應依通常刑事
    訴訟程序追訴處罰，此觀同條例第二十三條第二項規定自明。本件被告前既已因
    施用毒品案件，經本院送勒戒處所觀察、勒戒後，認有繼續施用毒品傾向，再裁
    定令入戒治處所施以強制戒治，於強制戒治期滿後，經檢察官不起訴處分確定在
    案，其於不起訴處分確定後五年內再犯上開施用第一級毒品犯行，依法即應予以
    論罪科刑，故核被告所為，係犯毒品危害防制條例第十條第一項施用第一級毒品
    罪。被告先後多次施用第一級毒品海洛因之犯行，時間緊接，反覆為之，所犯又
    係同一罪名之罪，顯係基於概括犯意為之，應依連續犯規定論以一罪，並加重其
    刑。至被告多次持有第一級毒品犯行，亦係基於概括之犯意反覆為之，本亦應以
    連續持有論，惟其持有後進而施用，其持有之低度行為均應被施用之高度行為所
    吸收，不另論其持有毒品罪。審酌被告有前開偽造文書前科（不構成累犯），有
    臺灣高雄地方法院檢察署刑案資料查註紀錄表在卷可稽，素行不佳，其於毒品危
    害防制條例施行後復因施用毒品，經觀察、勒戒及強制戒治，由檢察官為不起訴
    處分確定後，仍未戒絕毒品，再犯相同之罪，顯見其無戒毒悔改之意，有再入監
    矯治必要，並念其施用毒品乃自戕一己之身體健康，尚未害及他人，且其犯後已
    坦承犯行，態度良好等一切情狀，量處如主文所示之刑。扣案之第一級毒品海洛
    因一包（淨重○‧○九公克）係屬毒品，已如前述，爰依毒品危害防制條例第十
    八條第一項前段規定宣告沒收並銷燬之。至鑑驗耗用之毒品，既已滅失，即無庸
    再為沒收諭知。
據上論斷，應依刑事訴訟法第二百七十三條之一第一項、第二百九十九條第一項前段
，毒品危害防制條例第十條第一項、第二十三條第二項、第十八條第一項前段，刑法
第十一條、第五十六條，判決如主文。
本案經檢察官甲○○到庭執行職務。
中      華      民      國    九十二    年     十二     月    三十一    日
                                  臺灣高雄地方法院刑事庭
                                      法  官
右正本證明與原本無異。
如不服本判決，應於判決送達後十日內，向本院提出上訴狀。
                                      書記官
中      華      民      國    九十二    年     十二     月    三十一    日
附錄本判決論罪法條：
毒品危害防制條例第十條第一項：
  施用第一級毒品者，處六月以上五年以下有期徒刑。


司法院資訊處製作；財團法人民間司法改革基金會備份。
